福建金門地方法院刑事判決　
110年度簡上字第13號
上  訴  人  
即  被  告  許文龍




            董志成


上列上訴人即被告因竊盜案件，不服本院金城簡易庭110年度城
簡字第30號中華民國110年4月14日第一審刑事簡易判決（聲請簡
易判決處刑案號：110年度偵字第45號），提起上訴，本院管轄
之第二審合議庭判決如下：
    主  文
上訴均駁回。
    事實及理由
一、本案經本院審理結果，認第一審判決之認事、用法與量刑均
    無違誤或不當，應予維持，並引用第一審判決書記載之事實
    、證據及理由（如附件）。
二、上訴意旨略以:
(一)上訴人即被告許文龍:被告坦認犯行，但事先不知同案被告
    董至成要用鐵絲勾出物品，過程中雖伊均在場，但事後未取
    得任一樣用鐵絲勾出之物品；且被告業與被害人和解，仍判
    有期徒刑，量刑過重。
(二)上訴人即被告董志成：被告認罪，但聲請簡易判決處刑書所
    載之3次犯行，均係被告自行開車前往消費，花費新臺幣近
    千元後未取得任何物品，始憤而自店外撿鐵絲，將物品勾至
    洞口附近，再投錢夾出，且被告與同案被告許文龍為好友，
    犯案時兩人係在店內巧遇，臨時起意行竊後，即各自開車離
    去，並非二人共同策劃，蓄意竊取娃娃機內物品。又最後一
    次（指109年12月21日凌晨2時許）犯行經娃娃機店老闆廣播
    後，續以現金將物品夾出，非如聲請簡易判決處刑書所載經
    廣播制止仍不理會，且業與被害人和解，並賠償被害人損失
    ，希望能輕判。
三、經查：
(一)按刑之量定，屬為裁判之法院得依職權裁量之事項，如其量
    刑已以行為人之責任為基礎，並斟酌刑法第57條各款所列情
    狀，在法定刑度內，酌量科刑，無顯然失當或違反公平、比
    例及罪刑相當原則，亦無偏執一端，自不得指為違法（參最
    高法院109年度台上字第5777號判決意旨參照）。在同一犯
    罪事實與情節，如別無其他加重或減輕原因，下級審量定之
    刑，亦無過重或失輕之不當情形，則上級審對下級審法院之
    職權行使，原則上應予尊重（最高法院102年度台上字第261
    5號判決意旨參照）。
(二)被告許文龍、董志成二人均坦認犯行，並有卷附證據為憑（
    詳如附件判決書及聲請簡易判決處刑書所載），則被告二人
    犯行洵足認定無誤。被告二人固以前詞提起上訴，惟所辯臨
    時起意，以及並未分取竊盜所得物品等情，對於被告二人以
    鐵絲勾取娃娃機內物品之竊盜犯意聯絡及竊盜行為，並不生
    影響，無解被告二人共同竊盜之責。況被告董至成於警、偵
    訊時均供稱:109年12月21日大約凌晨2時，其與被告許文龍
    共乘自己所駕駛計程車前往富創商行，...回到車上拿鐵絲
    ，再以鐵絲從玻璃門縫穿進從玻璃門縫穿進去選物機內，將
    所要夾物品勾到出貨口取得物品，並重複此動作，共獲得3
    個物品（警卷第3頁、偵卷第48頁），核與同案被告許文龍
    警詢時稱「我於12月21日大約凌晨2時許自己前往金湖鎮復
    興路19號1樓富創商行，發現董志成在現場，我就進入投幣
    操縱選物夾，結果多沒有夾到，董志成又回到車上拿鐵絲，
    再以鐵絲從玻璃門縫穿進去選物機內，將所要夾物品勾到出
    貨口取得物品，董志成重複此動作，共獲得3個物品」（警
    卷第10頁）等語，雖就被告二人係各自或一同前往富創商行
    ，所述略有出入，但對於被告董志成於109年12月21日以鐵
    絲從玻璃門縫穿進去選物機內，將所要夾物品勾到出貨口取
    得物品，重複此動作，共獲得3個物品之犯罪情節，則屬一
    致，自具可信性。是被告董志成所為最後一次（109年12月2
    1日凌晨2時許）犯行經娃娃機店老闆廣播後，續以現金將物
    品夾出之辯解，並不可採。　　
(三)至被告二人業與被害人和解，並賠償損失，固有和解書及收
    據在卷可按（警卷第25、26頁），並經被害人陳永富到庭證
    述（本院卷第84頁）。惟原審認定被告二人均犯刑法320條
    第1項竊盜罪事證明確，並審酌被告二人不思循正當途徑夾
    取娃娃機內物品，欠缺對他人財產權之尊重，竟以鐵絲勾取
    機臺內物品之方式行竊，實無可取，並於短時間內3度為竊
    取犯行，甚為可議，原應從重論處，惟姑念被告二人犯後均
    坦認犯行，態度尚可，所竊得財物亦已全數返還告訴人，並
    與告訴人達成和解，及本件之犯罪動機、目的、犯意之形成
    與行為分工等一切情狀。顯見原審量刑已斟酌被告與被害人
    和解及返還竊盜物品之犯後態度，以及刑法第57條所列事項
    ，且在法定刑度內，酌量科刑，並無失當或違反公平、比例
    及罪刑相當原則，亦無偏執一端，參照上開最高法院判決要
    旨，自不得指為違法。
四、綜上所述，被告等上訴無理由，均應予駁回。
據上論結，依刑事訴訟法第455條之1第1項、第3項、第364條、
第368條、第373條，判決如主文。
本案經檢察官王俊棠聲請以簡易判決處刑，檢察官李仲仁、席時
英到庭執行職務。
中　　華　　民　　國　　110 　年　　11　　月　　30　　日
               刑事第一庭  審判長法　官  莊深淵         
　　　　　　　　　               法  官　黃俊偉　　　   
　　　　　　　　　               法  官  魏玉英
以上正本證明與原本無異。
本判決不得聲明不服。
                                 書記官　施人夫
中　　華　　民　　國　　110 　年　　11　　月　　30　　日